# 请教陈版，对以前年度销售已结算的产品客户要求进行替换，财务如何进行处理？

提问人：lh_2311 时间：2014-01-09 13:57:14
背景：为了市场营销的考虑，某公司 2013 年末给客户承诺，在以前年度所购公司产品截至 2013 年末尚未开启使用的(公司以前年度都已结算并确认了相关收入及成本），都可以在 2014 年无条件换取公司的同类型生产的最新产品。 请教陈老师，在 2014 年财务对客户换取当期新产品如何进行账务处理？ 谢谢指教！

回答人：chenyiwei
假设以前确认收入、结转成本是合理的，该承诺是 2013 年末新提出来的，原先并无此类承诺，则在该承诺对外公告后，公司应当根据历史经验、所处行业产品升级换代速度等因素，对可能因换货发生的净支出金额进行估计，确认预计负债，同时借记销售费用（因为公司的动机是为了促销）。所确认的预计负债＝（换出新款商品的库存成本－换回旧货的预计可变现净值）*预计换货数量＋预计换货过程中将发生的销售费用等交易成本。
下一年度实际换货时，按照收回旧货的预计可变现净值借记“库存商品”，按照换出新款商品的库存成本贷记“库存商品”，差额借记上述预计负债。发生相关销售费用时，借记上述预计负债，贷记相关科目。
如果公告的换货期满后，实际发生的净支出与原先的预计有差异的，则差额调整 2014 年度的销售费用。